# 同一控制企业合并下，合并方与持股方会计处理？

提问人：120372533 时间：2019-06-10 17:16:17
A、B 公司同属于甲公司的子公司。
A 公司：股本 1000 万 净资产 6000 万 甲对其投资成本 1000 万，持股比例 100%
B 公司：股本 2000 万 净资产 10000 万甲对其投资成本 1800 万，持股比例 90%
现甲公司将持有 B公司股份全部转让给 A，A增加股本 1500 万支付给甲作为 B股权对价（甲公司拥有的 B公司净资产10000*90%/（A 公司每股净资产））
请问： 1 ：这种情况属于同一控制下企业合并吗？
2 ：甲公司和A 会计处理应该怎么做？

回答人：chenyiwei
假设 B 公司构成 “业务”，则对 A 而言构成同一控制下企业合并。此时 A的会计处理为：借：长期股权投资——B 9000，贷：实收资本 1500 ，贷：资本公积——资本溢价 7500 。
甲公司按正常处置子公司处理：借：长期股权投资——A 1800，贷：长期股权投资——B 1800，即相当于以原先对 B 长投的账面价值转入对 A 的投资成本。甲公司个别报表层面不确认损益、其他综合收益或者其他权益变动。

提问人：120372533 时间：2019-06-14 16:11:27
老师，如果 A 公司以其持有的 C 公司的股权为对价支付给甲公司,（C 公司股本 900 万，净资产 9000 万，A对 C的投资成本 900 万，持股比例100%），那么甲公司、A 公司应如何做会计处理？如果本事项符合税法上有关重组特殊性税务处理规定，如何甲公司、A 公司如何做会计处理？

回答人：chenyiwei
和无偿划转该股权情况下的会计处理相同，不会因为仅仅换个名义而对经济实质相同的业务采用两种不同会计处理方法。